臺灣高等法院臺中分院刑事判決　　　　 96年度上訴字第707號
上　訴　人　臺灣臺中地方法院檢察署檢察官
上　訴　人
即　被　告　甲○○
　　　　　　　　　　之7
上列上訴人因被告毒品危害防制條例案件，不服臺灣臺中地方法
院95年度訴字第3111號中華民國95年12月29日第一審判決（起訴
案號：臺灣臺中地方法院檢察署95年度毒偵字第3455、3794號）
，提起上訴，本院判決如下：
    主  文
上訴駁回。
    事實及理由
一、本案經本院審理結果，認第一審判決認事用法及量刑均無不
    當，應予維持，並引用第一審判決書記載之事實、證據及理
    由（如附件） 。
二、上訴人即被告甲○○在本院未提出其他有利之證據及辯解，
    其上訴無理由，應予駁回。
三、臺灣臺中地方法院檢察署檢察官上訴意旨略以：
(一)、刑事訴訟法第373條之1第2項明定須被告就被訴事實為有罪
    之陳述後，始得改行簡式審判程序。法院裁定進行簡式審判
    程序後，必以被告全部有罪之判決為限。一部無罪、免訴或
    不受理諭知之案件（含一部事實，不另為無罪、免訴或不受
    理諭知之情形），均不得或不宜為簡式審判。在此情形，檢
    察官有權請求法院為合議庭依通當程序審理。原審法院將本
    案逕以簡式審判程序審理，卻將檢察官起訴之部分犯罪事實
    於理由中說明不另為無罪之諭知，顯有判決組織不合法之當
    然違背法令事由。(二)修正後刑法將第56條連續犯之規定刪除
    ，顯已影響行為人刑罰之法律效果，係屬法律之變更。本件
    被告施用毒品之行為，在95年7月1日刑法修正施行以後，在
    法律評價上，係利用同一機會反覆實行同種犯罪，具有反覆
    實施之特性，非屬一行為一罪之數罪併罰之範疇，依集合犯
    包括一罪，應僅接受一次刑法之評價。
四、惟查：
(一)、施用毒品之罪，在修正刑法於95年7月1日施行之前，無論實
    務上或理論上，一向認為施用完畢之後，其犯罪即屬成立，
    而多次施用毒品之情形，亦認均係成立連續犯，從無依集合
    犯所謂包括一罪處斷之例。而刑法修正後，已將連續犯之規
    定刪除，是就施用毒品之罪，自應就其各次施用之行為分別
    論科，始符刑法修正之本旨，殊不因刑法連續犯之刪除，而
    改依集合犯處斷之餘地。是以刑法修正後，就施用毒品罪，
    自應就被告各次之犯行分別舉證始可。本件檢察官起訴被告
    施用施用第一級毒品海洛因之行為，係自95年7 月21日起，
    至95年8月8日止，反覆施用第一級毒品海洛因多次；被告施
    用施用第二級毒品甲基安非他命之行為，係自95年7月下旬
    某日起，至95年8月3日或4日止，反覆施用第二級毒品甲基
    安非他命多次。惟檢察官未舉證證明被告各次之具體犯罪行
    為，原審採有利於被告之認定，參酌被告先後於95年7月27
    日、95年8月8日各被查獲一次，及檢察官所提出之證據，科
    以被告各施用二次第一級毒品海洛因、第二級毒品甲基安非
    他命之罪刑，尚無違證據法則。本院審酌全案卷證，認為原
    判決認事用法，並無不合。
(二)、按刑事訴訟法第273條之1第1項規定：「除被告所犯為死刑
    、無期徒刑、最輕本刑為3年以上有期徒刑之罪或高等法院
    管轄第一審案件者外，於前條第1項程序進行中，被告先就
    被訴事實為有罪之陳述時，審判長得告知被告簡式審判程序
    之旨，並聽取當事人、代理人、辯護人及輔佐人之意見後，
    裁定進行簡式審判程序。」查，本件被告自始即為有罪之陳
    述，因此原審法院依據上開規定進行簡式審判程序，於法並
    無不合，尚無法院組織不合法之情形。
(三)、綜上所述，本件檢察官之上訴同為無理由，應予駁回。
五、被告經合法傳喚，無正當理由不到庭，爰不待其陳述，逕行
    判決。
據上論斷，應依刑事訴訟法第368條、第373條、第371條， 判決
如主文。
本案經檢察官乙○○到庭執行職務。
中　　華　　民　　國　　96　　年　　4 　　月　　12　　日
            刑事第八庭  審判長法  官  羅  得  村
                              法  官  張  靜  琪
                              法  官  陳  宏  卿
上列正本證明與原本無異。
施用第一級毒品部分得上訴。
施用第二級毒品部分不得上訴。
如不服本判決應於收受送達後十日內向本院提出上訴書狀，其未
敘述上訴之理由者並得於提起上訴後十日內向本院補提理由書（
均須按他造當事人之人數附繕本）。
                              書記官  柯  孟  伶
中　　華　　民　　國　　96　　年　　4 　　月　　12　　日
